最高法院刑事判決　　　　　　九十四年度台上字第四二九五號
　　上　訴　人　甲○○
　　　　　　　　　　　　14之.
上列上訴人因違反毒品危害防制條例案件，不服台灣高等法院中
華民國九十四年六月十四日第二審判決（九十四年度上訴字第一
四二三號，起訴案號：台灣基隆地方法院檢察署九十三年度毒偵
字第一八九九號），提起上訴，本院判決如下：
    主  文
上訴駁回。
    理  由
按刑事訴訟法第三百七十七條規定，上訴於第三審法院，非以判
決違背法令為理由，不得為之。是提起第三審上訴，應以原判決
違背法令為理由，係屬法定要件。如果上訴理由書狀並未依據卷
內訴訟資料，具體指摘原判決不適用何種法則或如何適用不當，
或所指摘原判決違法情事，顯與法律規定得為第三審上訴理由之
違法情形，不相適合時，均應認其上訴為違背法律上之程式，予
以駁回。本件上訴人甲○○上訴意旨略稱：上訴人固有原判決所
認定之連續施用第一級毒品之行為，然（一）上訴人於警詢時已
供出所施用之毒品係向江明宗購買，應符合毒品危害防制條例第
十七條供出毒品來源得減輕其刑之規定。（二）上訴人被查獲之
際，甫自台北市松山療養院接受治療出院，其間並無施用毒品，
且被查獲時尿液亦無毒品反應，應有毒品危害防制條例第二十一
條不起訴規定之適用。（三）上訴人犯後坦承犯行，深感悔悟，
且家中有老父幼子，請予自新改過減輕刑責之機會等語。
惟查刑罰之量定，乃事實審法院之職權，原審以上訴人連續施用
第一級毒品犯行事證明確，且屬累犯，並以上訴人犯後坦承犯行
，態度不惡，第一審量處有期徒刑一年十月，似嫌過重，因而撤
銷第一審之判決，改判依連續以一行為犯施用第一級毒品與施用
第二級毒品罪，從一重論處連續施用第一級毒品罪，併依累犯加
重其刑，於審酌上訴人有多次毒品前科，對毒品顯已具相當之依
賴性，然僅戕害一己身心，又供承犯行，態度良好等一切情狀，
量處有期徒刑一年，已敘明審酌上訴人犯罪情狀認應科以該刑罰
之理由。再查：（一）犯毒品危害防制條例第十條施用毒品罪，
供出毒品來源，因而破獲者，依同條例第十七條第二項規定，固
得減輕其刑，然必須供出毒品來源，並因而破獲者，始有該項規
定之適用。遍查卷內資料，並無上訴人對其所施用之毒品供出來
源之記載，檢警亦未因而據以破獲之情事，自不符上開得減輕其
刑之要件。（二）按犯毒品危害防制條例第十條之罪者，於犯罪
未發覺前，自動向行政院衛生署指定之醫療機構請求治療，醫療
機構免將請求治療者送法院或檢察機關；依前項規定治療中經查
獲之被告，應由檢察官為不起訴之處分，固為同條例第二十一條
所明定。然查上訴人係於民國九十三年七月二十七日二時二十五
分，因持有第二級毒品，在台北市○○區○○路與重三路口，為
警當場查獲，經採驗尿液呈安非他命、嗎啡陽性反應，故而移送
檢察署偵辦，有警局移送書及濫用藥物檢驗報告在卷可憑，亦無
上開規定之適用。上訴意旨對原審量刑職權之合法行使，空言指
摘，且未依據卷內訴訟資料為原判決有何違法之具體指摘，自非
適法之第三審上訴理由。應認其就施用第一級毒品部分之上訴為
違背法律上之程式，予以駁回。至上訴人施用第二級毒品部分，
核屬刑事訴訟法第三百七十六條第一款不得上訴於第三審法院之
案件，縱該部分與上開被訴施用第一級毒品部分有一行為觸犯二
罪名之想像競合關係，為裁判上一罪，但施用第一級毒品部分之
上訴為不合法，本院應從程序上予以駁回，而無從為實體上判決
，對於施用第二級毒品部分，亦無從適用審判不可分原則，為實
體上審判，該部分上訴應併予駁回。
據上論結，應依刑事訴訟法第三百九十五條前段，判決如主文。
中　　華　　民　　國　九十四　年　　八　　月　十一　　日
                      最高法院刑事第十庭
                          審判長法官  陳　正　庸
                                法官  賴　忠　星
                                法官  王　居　財
                                法官  林　開　任
                                法官  林　立　華
      本件正本證明與原本無異
                                      書  記  官
中　　華　　民　　國　九十四　年　　八　　月　 十五 　日
                                                    ｍ
